最高法院刑事判決　　　　　　　　　 111年度台上字第3672號
上　訴　人　呂侑元
上列上訴人因偽造文書等罪案件，不服臺灣高等法院臺南分院中
華民國111年5月18日第二審判決（111年度上訴字第274號，起訴
案號：臺灣臺南地方檢察署110 年度偵字第6271、6272號），提
起上訴，本院判決如下：
    主  文
上訴駁回。
    理  由
壹、行使偽造私文書（原判決事實欄二）部分：
一、按刑事訴訟法第377 條規定，上訴於第三審法院，非以判決
    違背法令為理由，不得為之。是提起第三審上訴，應以原判
    決違背法令為理由，係屬法定要件。如果上訴理由書狀並未
    依據卷內訴訟資料，具體指摘原判決不適用何種法則或如何
    適用不當，或所指摘原判決違法情事，顯與法律規定得為第
    三審上訴理由之違法情形，不相適合時，均應認其上訴為違
    背法律上之程式，予以駁回。
二、本件原審審理結果，認定上訴人呂侑元有其事實欄（下稱事
    實欄）二所載之行使偽造私文書犯行明確，因而撤銷第一審
    關於此部分所為科刑之判決，改判仍論處其犯行使偽造私文
    書罪刑併諭知沒收，已載敘認定該犯罪事實所憑之證據及其
    認定之理由，有卷存資料可資覆按。又刑之量定，係實體法
    上賦予法院得依職權自由裁量之事項，苟已以行為人之責任
    為基礎，並斟酌刑法第57條各款所列情狀，在法定刑度內，
    酌量科刑，無偏執一端，致明顯失出失入情形，即不得任意
    指摘為違法，以為第三審上訴之理由。原判決已具體審酌刑
    法第57條科刑等一切情狀，在罪責原則下適正行使其量刑之
    裁量權，科處其有期徒刑2 月之低度刑，核其量定之刑罰，
    已兼顧相關有利與不利之科刑資料，客觀上並未逾越法定刑
    度，核無濫用裁量權限或牴觸比例原則、罪刑不相當之情形
    存在。又應否依刑法第59條酌量減輕其刑，法院本屬有權斟
    酌決定，故未酌減其刑，既不違背法令，自不得執為提起第
    三審上訴之理由。原審審酌上訴人所犯情狀，認無可憫恕之
    事由，未予酌減其刑，縱未說明其理由，亦不能指為違法。
三、上訴意旨泛指原審就此部分量刑過重，並非依據卷內訴訟資
    料具體指摘原判決有何違背法令之情形，徒就原審量刑職權
    之適法行使，以自己之說詞，任意指為違法，要與法律規定
    得為第三審上訴理由之違法情形，不相適合。應認其此部分
    上訴為違背法律上之程式，予以駁回。又本件既從程序上駁
    回上訴人之上訴，其請求本院依刑法第57條或第59條規定從
    輕量刑，尚無從審酌，附此敘明。
貳、詐欺取財罪（事實欄一）部分：
一、按刑事訴訟法第376條第1項各款所規定之案件，經第二審判
    決者，除第二審法院係撤銷第一審法院所為無罪、免訴、不
    受理或管轄錯誤之判決，並諭知有罪之判決，被告或得為被
    告利益上訴之人得提起上訴外，其餘均不得上訴於第三審法
    院，為該條項所明定。
二、上訴人就事實欄一所載部分另犯詐欺取財罪，經原審判決後
    ，表明全部上訴，惟此部分經檢察官以第一審量刑過輕等由
    提起上訴，原判決係撤銷第一審所為之科刑判決，改判仍依
    刑法第339條第1項論處詐欺取財罪刑併諭知沒收及追徵，核
    屬刑事訴訟法第376 條第1項第4款之案件。依首開說明，既
    經第二審判決，自不得上訴於第三審法院，上訴人一併提起
    上訴，顯為法所不許，應併予駁回。
據上論結，應依刑事訴訟法第395條前段，判決如主文。
中    華    民    國   111    年    8     月    3     日
                  刑事第七庭審判長法  官  段  景  榕  
                                  法  官  楊  力  進  
                                  法  官  汪  梅  芬  
                                  法  官  宋  松  璟  
                                  法  官  沈  揚  仁  
本件正本證明與原本無異
                                  書記官
中    華    民    國   111    年    8     月    9     日